【裁判字號】    98,易,100
【裁判日期】    980526
【裁判案由】    竊盜等
【裁判全文】
臺灣高雄地方法院刑事判決               98年度易字第100號
公  訴  人  臺灣高雄地方法院檢察署檢察官
被      告  丙○○
                    （另案於臺灣高雄監獄執行中）
選任辯護人  柳聰賢律師
上列被告因竊盜等案件，經檢察官提起公訴（97年度偵字第15252
號），本院判決如下：
    主  文
丙○○犯毀越安全設備竊盜罪，累犯，處有期徒刑壹年捌月。
    事  實
一、丙○○前因竊盜案件，經臺灣士林地方法院以民國91年度易
    字第54號判決判處有期徒刑1 年2 月確定；又因竊盜案件，
    經臺灣屏東地方法院以91年度易字第1111號判決判處有期徒
    刑1 年6 月，提起上訴後，經臺灣高等法院高雄分院以92年
    度上易字第230 號判決上訴駁回確定；上開兩罪經合併定應
    執行刑有期徒刑2 年6 月，嗣於94年10月11日假釋出監，甫
    於95年2 月7 日保護管束期滿未經撤銷假釋，視為執行完畢
    。詎其猶不知悔改，於97年1 月15日上午12時許，行經甲○○○、乙○○位於高雄市三民區○○○路142 巷4 號之住處
    前時，見該處無人在家，竟意圖為自己不法之所有，持不詳
    之工具破壞上開處所1 樓窗戶鐵欄杆之方式，毀越安全設備
    ，進入上開住處（侵入住宅部分未據告訴），並竊取甲○○○、乙○○所有之黃金飾品共計約6 兩、現金新臺幣（下同
    ）7 萬3,000 元（起訴書誤載為5 萬元）及提籃，嗣於97年
    1 月28日10時30分許，丙○○再次前往上開處所附近時，為
    乙○○發現並報警，始悉上情。
二、案經甲○○○、乙○○訴由高雄市政府警察局三民第二分局
    報告臺灣高雄地方法院檢察署檢察官偵查起訴。
    理  由
壹、證據能力部分
    本判決所引用之證據資料（詳後引證據），其中傳聞證據部
    分，縱無刑事訴訟法第159 條之1 至第159 條之4 或其他規
    定之傳聞證據例外情形，亦因被告、辯護人及檢察官或同意
    可作為證據使用，或未聲明異議，依刑事訴訟法第159 條之
    5 第1 項、第2 項之規定，本院審酌各該傳聞證據並非違法
    取得，與待證事項具關聯性，證明力亦非明顯過低等情，認
    以之作為證據係屬適當，具有證據能力。
貳、有罪部分
一、訊據被告丙○○固承認於97年1 月15日上午12時許曾至告訴
    人甲○○○、乙○○位於高雄市三民區○○○路142 巷4 號
    之住處附近，惟矢口否認有何加重竊盜犯行，辯稱：當日其
    係去找房子，因為突然肚子痛，故在告訴人上開住處附近大
    小便，並無竊取告訴人前揭住處之物云云。經查：
（一）被告於97年1 月15日上午12時許，行經高雄市三民區○○○路142 巷後方之防火巷，被告離開該處時手上持有物品
      ；告訴人甲○○○、乙○○位於高雄市三民區○○○路14
      2 巷4 號之住處於同日遭人破壞1 樓窗戶鐵欄杆之方式進
      入，並竊取甲○○○、乙○○所有如事實欄所示之物等情
      ，業據證人即告訴人甲○○○、乙○○分別於警詢、偵查
      及本院審理中證述明確（警卷第10頁至第15頁；偵卷第6
      頁、第7 頁；本院卷二第29至第39頁），復有現場照片及
      錄影帶翻拍照片在卷可參（警卷第16頁至第27頁），且為
      被告所不爭執（本院卷一第32頁不爭執事項），故此部分
      事實堪以認定。
（二）證人甲○○○於警詢、偵查及本院審理中證稱：其於97年
      1 月15日上午10時許自其位於高雄市三民區○○○路142
      巷4 號之住處出門，下午1 時許返回住處，打開大門後發
      現客廳之落地門反鎖，因平時該落地門並不會反鎖，其覺
      得奇怪便打電話聯絡其夫乙○○，乙○○表示伊在上班並
      不在家，其便繞道後門查看，發現後門被打開，其便打電
      話報警，嗣後發現一樓廚房鐵窗鐵欄杆遭人弄斷，因為該
      鐵欄杆是當天才被弄斷，所以懷疑被告是從該處進入屋內
      竊盜，之後清點財物發現有黃金飾品共計約6 兩、現金5
      萬5,000 元遭竊；當日其調閱監視錄影帶發現當日上午10
      時許至下午2 時許僅拍攝到被告在其住處附近出沒，並無
      拍攝到其他人，且被告被拍攝到在其住處附近來回好幾趟
      ，且被告離開其住處附近時手上拿著其放在家中的提籃，
      因為其家中之提籃是紅色舊型，所以其認得出被告所拿的
      就是其家中之提籃等語綦詳（警卷第12頁至第15頁；偵卷
      第6 頁；本院卷二第29至第34頁）；證人乙○○於警詢、
      偵查及本院審理中證稱：97年1 月15日其妻甲○○○打電
      話告知其家中遭竊，其便返家查看，並調閱監視器之錄影
      畫面，看到被告在其住處附近出入，離開時並手持放置於
      其住處內之提籃等語明確（警卷第10頁、第11頁；偵卷第
      6 頁、第7 頁；本院卷二第35頁至第39頁）。綜上可知，
      當日監視器自上午10時許告訴人甲○○○出門後至其返家
      期間，僅拍攝到被告於告訴人之住處附近出沒，而告訴人
      前開住處於該段期間內遭竊，又被告進入告訴人住處附近
      時手中並無拿提籃，惟離去時手中卻持有提籃，且告訴人
      均證稱被告所持之提籃係渠等家中失竊之提籃，若被告未
      進入告訴人住處行竊，豈會手持告訴人家中之提籃，且觀
      之錄影帶之翻拍照片確實拍攝到被告離去時手中持有一個
      紅色之籃狀物（警卷第22頁），故告訴人前開證述並非無
      據，足認被告應於上開時地破壞告訴人住處鐵窗之鐵欄杆
      後踰越進入屋內竊盜。被告雖以上開情詞置辯，惟證人甲○○○、乙○○於本院審理時均證稱：遭竊當日其住處附
      近並無發現任何排泄物等語明確（本院卷二第32頁、第38
      頁），足認被告所辯顯係卸責之詞，不足採信。本件事證
      明確，被告犯行已堪認定，應予依法論科。
二、按鐵窗具有防盜之作用，應屬刑法第321 條第1 項第2 款所
    定之其他安全設備。再毀壞鐵窗，係毀壞安全設備之行為，
    此行為係竊盜之加重要件行為，自無成立毀損罪之餘地。核
    被告所為，係犯刑法第321 條第1 項第2 款之毀越安全設備
    竊盜罪。本件被告破壞鐵窗欄杆之工具並未扣案，且被告又
    否認犯行，無法判斷該工具係器械或係自然界之物質，自無
    法認定該工具是否係一般社會觀念足以對人之生命、身體、
    安全構成威脅，而具有危險性之器械，故檢察官認被告前開
    所為涉犯刑法第321 條第1 項第3 款攜帶兇器竊盜罪，容有
    誤會。被告犯有事實欄所載之前科紀錄，有臺灣高等法院被
    告前案紀錄表可按，其於有期徒刑之執行完畢後5 年內，故
    意再犯本件有期徒刑以上之罪，為累犯，應依刑法第47 條
    第1 項之規定加重其刑。爰審酌被告正值青壯，理應循求正
    途賺取所得，且前已因犯竊盜案件，入監執行完畢，不思力
    圖改過自新，再犯本件竊盜案件，且否認犯行，顯無悔意等
    一切情狀，量處如主文所示之刑。至被告持以破壞鐵窗欄杆
    之工具，未據扣案，亦無證據證明為被告所有，爰不宣告沒
    收，附此敘明。
參、不另為不受理部分：
一、公訴意旨略以：被告就前述犯罪事實部分乃係無故進入被害
    人甲○○○、乙○○前揭住處行竊財物，成立刑法第306 條
    無故侵入他人住宅罪嫌等語。
二、按告訴乃論之罪，未經告訴者，應諭知不受理之判決，刑事
    訴訟法第303 條第3 項定有明文。另依刑法第308 條第1 款
    規定，犯同法第306 條之罪者，須告訴乃論。再者，告訴乃
    論之罪，以有告訴權人提出合法告訴為訴追之條件，若未經
    合法告訴而逕行起訴，其訴追條件尚未具備，法院不應予以
    受理。又告訴應向有偵查權之檢察官或司法警察官為之，被
    害人對於告訴乃論之罪未向檢察官或司法警察官告訴，在法
    院審理中，縱可補為告訴，仍應向檢察官或司法警察官為之
    ，始得謂為合法告訴，然後再由檢察官或司法警察官將告訴
    狀或言詞告訴之筆錄補送法院，以為補正；如被害人不向檢
    察官或司法警察官提出告訴，而逕向法院表示告訴，自非合
    法之告訴（最高法院87年度台上字第3923號判決採同一見解
    ）。經查：本院分別細繹被害人甲○○○、乙○○於警詢中
    僅表示欲對被告提出竊盜告訴（參見警卷第11頁、第13頁）
    ，且迄今並未踐行上述補行告訴程序，是依前揭說明，被告
    所涉無故侵入住宅部分既未據被害人等依法提出告訴，本應
    由本院諭知不受理之判決，然因檢察官認被告所涉無故侵入
    住宅犯行與前揭犯罪事實所示加重竊盜既遂犯行具有想像競
    合犯之裁判上一罪關係，遂不另為不受理之諭知。
據上論斷，應依刑事訴訟法第299 條第1 項前段，刑法第321 條
第1 項第2 款、第47條第1 項，判決如主文。
本案經檢察官丁○○到庭執行職務。
中    華    民    國    98    年    5     月    26    日
                  刑事第九庭    審判長法  官  鄭詠仁
                                      法  官  謝枚霏
                                      法  官  王碧瑩
以上正本係照原本作成。
如不服本判決應於收受判決後10日內向本院提出上訴書狀，並應
敘述具體理由。其未敘述上訴理由者，應於上訴期間屆滿後20日
內向本院補提理由書(均須按他造當事人之人數附繕本)「切勿逕
送上級法院」。
中    華    民    國    98    年    5     月    26    日
                                      書記官  吳智媚
附錄本判決論罪之法條：
刑法第321條
犯竊盜罪而有左列情形之一者，處六月以上、五年以下有期徒刑
：
一、於夜間侵入住宅或有人居住之建築物、船艦或隱匿其內而犯
    之者。
二、毀越門扇、牆垣或其他安全設備而犯之者。
三、攜帶兇器而犯之者。
四、結夥三人以上而犯之者。
五、乘火災、水災或其他災害之際而犯之者。
六、在車站或埠頭而犯之者。
前項之未遂犯罰之。


司法院資訊處製作；財團法人民間司法改革基金會備份。
